vi: Vật liệu thanh đàn vibraphone: Hợp kim nhôm; Thép; Chất liệu tổng hợp; Khác
zh-CN: 颤音琴条材料: 铝合金; 钢; 合成; 其他
es: Material de la barra del vibráfono: Aleación de aluminio; Acero; Sintético; Otro
lt-LT: Vibrafono strypo medžiaga: Aliuminio lydinys; Plienas; Sintetika; Kita
th: วัสดุแท่งไวบราโฟน: อะลูมิเนียมอัลลอยด์; เหล็ก; วัสดุสังเคราะห์; อื่นๆ
de: Material der Vibraphon-Klangstäbe: Aluminiumlegierung; Stahl; Synthetisch; Sonstiges
fi: Vibrafonin kielten materiaali: Alumiiniseos; Teräs; Synteettinen; Muu
it: Materiale della barra del vibrafono: Lega di alluminio; Acciaio; Sintetico; Altro
cs: Materiál kamenů vibrafonu: Hliníková slitina; Ocel; Syntetika; Jiné
ko: 비브라폰 음판 소재: 알루미늄 합금; 강철; 합성 소재; 기타
nb: Materiale for vibrafonstang: Aluminiumslegering; Stål; Syntetisk; Annet
sk-SK: Materiál vibrafónovej tyče: Zliatina hliníka; Oceľ; Syntetika; Iné
ja: ビブラフォン音板素材: アルミニウム合金; スチール; 合成素材; その他
sv: Material för vibrafonstången: Aluminiumlegering; Stål; Syntetisk; Övrigt
zh-TW: 電鐵琴琴鍵材質: 鋁合金; 鋼; 合成材質; 其他
hu: Vibrafon hanglapjának anyaga: Alumíniumötvözet; Acél; Szintetikus; Egyéb
ru: Материал клавиш вибрафона: Алюминиевый сплав; Сталь; Синтетика; Другое
sl-SI: Material ploščic vibrafona: Aluminijeva zlitina; Jeklo; Sintetika; Drugo
el: Υλικό ράβδου βιμπραφώνου: Κράμα αλουμινίου; Ατσάλι; Συνθετικό; Άλλο
fr: Matériau des lames du vibraphone: Alliage d’aluminium; Acier; Synthétique; Autre
pt-PT: Material das barras do vibrafone: Liga de alumínio; Aço; Sintético; Outro
ro-RO: Materialul lamelelor vibrafonului: Aliaj de aluminiu; Oțel; Sintetic; Altele
da: Materiale i vibrafonstave: Aluminiumslegering; Stål; Syntetisk; Andet
pl: Materiał sztabek wibrafonu: Stop aluminium; Stal; Syntetyczny; Inne
en: Vibraphone bar material: Aluminum alloy; Steel; Synthetic; Other
bg-BG: Материал на пластините на вибрафона: Алуминиева сплав; Стомана; Синтетичен материал; Друго
tr: Vibrafon çubuk malzemesi: Alüminyum alaşımı; Çelik; Sentetik; Diğer
nl: Vibrafoon staafmateriaal: Aluminiumlegering; Staal; Synthetisch; Overige
pt-BR: Vibrafone material das barras: Liga de alumínio; Aço; Sintético; Outro
hr-HR: Materijal vibrafonske šipke: Aluminijska legura; Čelik; Sintetika; Ostalo